臺灣臺南地方法院刑事判決　　　　　　　96年度訴緝字第86號
公　訴　人　臺灣臺南地方法院檢察署檢察官
被　　　告　甲○○
　　　　　　　　　　現於台灣高雄二監執行中
上列被告因毒品危害防制條例案件，經檢察官（台南地方法院檢
察署檢察官94年度毒偵字第2471、高雄地方法院檢察署檢察官77
23號）提起公訴，及台南地方法院檢察署檢察官移送併辦94年度
毒偵字第3080號、高雄地方法院檢察署檢察官移送併辦94年度毒
偵字第9848、95年度毒偵字第2525號，被告就犯罪事實為有罪之
陳述，合議庭裁定由法官獨任進行簡式審判程序，判決如下：
    主  文
甲○○連續施用第一級毒品，累犯，處有期徒刑壹年陸月，減為
有期徒刑玖月，扣案之注射針筒壹支沒收之；又連續施用第二級
毒品，累犯，處有期徒刑壹年貳月，減為有期徒刑柒月。應執行
有期徒刑壹年貳月，扣案之注射針筒壹支沒收之。
    事  實
一、甲○○前於民國87年間，因違反毒品危害防制條例案件，經
    觀察勒戒後，認有繼續施用毒品傾向，經本院裁定令入戒治
    處所施以強制戒治，於88年6月10日停止戒治保護管束出監
    ，嗣因保護管束期間違反保護管束情節重大，經本院裁定撤
    銷停止戒治，令入戒治處所施以強制戒治，於89年5月28日
    強制戒治執行完畢，由台南地方法院檢察署檢察官以89年度
    戒毒偵字第366號為不起訴處分確定。另於88年間，因竊盜
    案件，經本院以89年易字第1239號判決有期徒刑1年6月確定
    ，再於89年間，因違反毒品危害防制條例案件，經本院裁定
    令入戒治處所施以強制戒治，於90年12月14日強制戒治執行
    完畢，並經本院以89年度訴字第1063號判決有期徒刑8月確
    定，上開二案接續執行，於92年7月7日假釋出監，於92年12
    月19日縮短刑期執行完畢。
二、詎甲○○未戒除施用毒品惡習，復於前揭強制戒治執行完畢
    釋放後五年內，基於施用第一級毒品之概括犯意，連續自94
    年7月15日起至94年8月30日止，在其位於臺南市○○○○街
    四十二號之一之住處內，以針筒注射方式施用第一級毒品海
    洛因多次。嗣先因甲○○為警方列管之毒品行方不明人口，
    而於94年8月11日13時14分許，為警在臺南市○○路○段二
    五二號前查獲，並經其同意採集尿液送驗，結果呈嗎啡類毒
    品陽性反應，始知悉上情。再於94年8月30日12時45分，在
    高雄縣茄萣鄉○○街冠天下遊藝場前，因持有注射針筒1支
    ，形跡可疑而為警查獲，並扣得注射針筒1支。
三、甲○○另基於施用第二級毒品安非他命之概括犯意，連續自
    94年7月底止至同年8月30日止，在臺南市東區○○○○街四
    二之一號住處等處所，以燒烤方式施用第二級毒品安非他命
    多次。嗣分別為警於94年8月20日9時50分在台南縣永康市○
    ○○路五七一號前查獲。於94年8月27日晚上7時45分許，在
    高雄縣彌陀鄉○○路一三○號前前查獲。再於94年8月30日1
    2時45分，在高雄縣茄萣鄉○○街冠天下遊藝場前為警查獲
    。
四、案經臺南市警察局第六分局報請臺灣臺南地方法院檢察署檢
    察官偵查起訴。高雄縣政府警察局岡山分局報請高雄地方法
    院檢察署檢察官起訴後，經高雄地方法院移轉管轄。及移送
    併案審理。
    理  由
一、本件係經被告於本院當庭表示認罪，而以簡式審判程序加以
    審理，此有本院準備程序筆錄附卷足憑，則依據刑事訴訟法
    第二百七十三條之二、同法第一百五十九條第二項之規定，
    本件不適用傳聞法則有關限制證據能力之相關規定，合先敘
    明。
二、上揭事實業據被告於本院審理時坦承不諱，並當庭為認罪之
    表示，而被告尿液經警送驗，確呈安非他命類及鴉片類陽性
    反應，此有台灣檢驗科技股份有限公司濫用藥物尿液檢驗報
    告、長榮大學出具之尿液檢驗報告各一紙附卷可稽。此外並
    有注射針筒1支扣案可佐，綜上，被告自白與事實相符，應
    堪採信。再查，被告有事實欄所載經觀勒、戒治之紀錄，有
    臺灣高等法院被告前案紀錄表在卷足憑。是被告於前次觀察
    、勒戒執行完畢釋放後五年以內再犯本件施用毒品之犯行事
    證明確，應依法論科。
三、刑法新舊法比較：按行為後法律有變更者，適用行為時之法
    律。但行為後之法律有利於行為人者，適用最有利於行為人
    之法律，刑法第二條第一項定有明文。
  (一)連續犯部分：被告行為後，刑法第五十六條連續犯之規定，
    業於九十四年一月七日修正公布刪除，並於九十五年七月一
    日施行，則被告之犯行，因行為後新法業已刪除連續犯之規
    定，此刪除雖非犯罪構成要件或刑度之變更，但因多次犯行
    是否可依連續犯規定論以一罪或應予數罪併罰，顯已影響行
    為人刑罰之法律效果，自屬法律有變更，依修正施行後刑法
    第二條第一項規定，比較新、舊法結果，依新法為數罪併罰
    時較為不利，仍應適用較有利於被告之行為時法律即舊法論
    以連續犯（最高法院九十五年第八次刑事庭會議決議參照）
    。
  (二)累犯部分：被告有如事實欄所示之犯罪科刑及執行紀錄，有
    臺灣高等法院被告前案紀錄表在卷可按，其受有期徒刑之執
    行完畢，五年以內再故意犯本件有期徒刑以上之罪，依修正
    施行前後之刑法第四十七條規定，均構成累犯，故修正施行
    後之刑法第四十七條規定對被告而言並無有利之情形，爰依
    修正施行後刑法第二條第一項前段規定，逕依修正施行前之
    刑法第四十七條規定論以累犯，加重其刑。
  (三)定應執行刑部分：再修正前刑法第五十一條規定: 「數罪併
    罰，分別宣告其罪之刑，依左列各款定其應執行者: 」其中
    第五款規定：「宣告多數有期徒刑者，於各刑中之最長期以
    上，各刑合併之刑期以下，定其刑期。但不得逾二十年。」
    ；修正後刑法第五十一條第五款規定: 「宣告多數有期徒刑
    者，於各刑中之最長期以上，各刑合併之刑期以下，定其刑
    期。但不得逾三十年」比較結果，修正後刑法並非較有利於
    行為人，依修正後刑法第二條第一項前段之規定，仍應依修
    正前刑法第五十一條第五款，定其應執行之刑。
四、查海洛因及安非他命分屬毒品危害防制條例第二條第二項第
    一、二款所列之第一、二級毒品，故核被告所為，係犯毒品
    危害防制條例第十條第一項之施用第一級毒品罪及同條第二
    項之施用第二級毒品罪。被告非法持有第一級毒品海洛因及
    第二級毒品安非他命之低度行為，均已為其進而施用之高度
    行為所吸收，俱不復另論。其先後多次施用第一級、第二級
    毒品之犯行，時間緊接，犯罪構成要件相同，顯係基於概括
    之犯意反覆為之，為連續犯，應依修正前刑法第五十六條之
    規定論以一罪，並均依法加重其刑，而移送併辦部分與起訴
    施用第一級、第二級毒品犯行部分，既有修正前連續犯之裁
    判上一罪關係，自在本院審理論究範圍，併此敘明。被告有
    如事實欄所載執行完畢之前科紀錄，有臺灣高等法院被告前
    案紀錄表可稽，其於執行完畢後五年之內，再犯本件有期徒
    刑以上之罪，為累犯，均應依修正前刑法第四十七條之規定
    加重其刑，並依刑法第七十條之規定，遞加重之。被告所犯
    上開二罪，犯意各別，行為互殊，應分論併罰。爰審酌被告
    之犯罪動機、目的、手段及曾因施用毒品案件，經強制戒治
    程序後，仍再犯本件之罪，顯見其毫無悔意，戒癮之意志力
    甚為薄弱，惟犯後坦承犯行態度良好等一切情狀，分別量處
    如主文所示之刑，並定其應執行之刑，以資懲儆。又中華民
    國九十六年罪犯減刑條例業於96年7月4日制定公布，並於96
    年7月16日施行，查被告上開犯罪時間係在96年4月24日以前
    ，所犯之施用第一級、第二級毒品罪核與中華民國九十六年
    罪犯減刑條例第二條第一項第三款規定相符，應依同條例第
    七條第一項規定予以減刑。另扣案之注射針筒1支為被告所
    有供犯施用第一級毒品所用之物，應依刑法第三十八條第一
    項第二款之規定，宣告沒收之。
據上論斷，應依刑事訴訟法第二百七十三條之一第一項、第二百
九十九條第一項前段，毒品危害防制條例第十條第一項、第二項
，刑法第十一條前段、第二條第一項前段、修正前第五十六條、
修正前第四十七條、修正前第五十一條第五款、第三十八條第一
項第二款，中華民國九十六年罪犯減刑條例第二條第一項第三款
、第七條判決如主文。
本案經檢察官乙○○到庭執行職務。
中　　華　　民　　國　　96　　年　　10　　月　　4 　　日
　　　　　　　　　刑事第九庭    法　官　蔡奇秀
以上正本證明與原本無異。
如不服本判決應於收受本判決後10日內向本院提出上訴書狀，並
應敘述具體理由。如未敘述上訴理由者，應於上訴期間屆滿後20
日內向本院補提理由書狀（均須按他造當事人之人數附繕本）「
切勿逕送上級法院」。
　　　　　　　　　　　　　　　　書記官  黃瓊蘭
中　　華　　民　　國　　96　　年　　10　　月　　4 　　日
附錄本案論罪科刑法條
毒品危害防制條例第10條
施用第一級毒品者，處6月以上5年以下有期徒刑。
施用第二級毒品者，處3年以下有期徒刑。
